臺灣新北地方法院刑事裁定
111年度聲字第59號
聲  請  人  臺灣新北地方檢察署檢察官
受  刑  人  許正宗



上列受刑人因數罪併罰有二裁判以上，經聲請人聲請定其應執行
刑（111年度執聲字第69號），本院裁定如下：
    主  文
許正宗因犯如附表所示各罪所處之刑，應執行有期徒刑1年3月，
如易科罰金，以新臺幣1千元折算1日。
    理  由
一、聲請意旨略以：受刑人許正宗因偽造文書等案件，先後經判
    決確定如附表，應依刑法第53條及第51條第5款，定其應執
    行之刑，爰依刑事訴訟法第477條第1項聲請裁定等語。
二、按裁判確定前犯數罪者，併合處罰之；數罪併罰，有二裁判
    以上者，依刑法第51條之規定，定其應執行之刑；宣告多數
    有期徒刑者，於各刑中之最長期以上，各刑合併之刑期以下
    ，定其刑期，但不得逾30年，刑法第50條第1項前段、第53
    條、第51條第5款分別定有明文。
三、次按刑事訴訟法第370條第2項、第3項，已針對第二審上訴
    案件之定應執行刑，明定有不利益變更禁止原則之適用；而
    分屬不同案件之數罪併罰有應更定執行刑之情形，倘數罪之
    刑，曾經定應執行刑，再與其他裁判宣告之刑定應執行刑時
    ，在法理上亦同受此原則之拘束。亦即，另定之執行刑，其
    裁量所定之刑期，不得較重於前定之執行刑加計後裁判宣告
    之刑或所定執行刑之總和。又數罪併罰定應執行刑之案件，
    係屬法院自由裁量之事項，法院所為刑之酌定如未逾越上開
    規定（即刑法第50條第1項前段、第51條第5款）之外部界限
    、定應執行刑之恤刑目的及不利益變更禁止原則，即不得任
    意指為違法或不當，此有最高法院109年度台抗字第1193號
    刑事裁定可資參照。
四、經查：受刑人因偽造文書等案件，經法院分別判處如附表所
    示之刑，其中附表編號1至3所示之罪經臺灣桃園地方法院以
    108年度審簡字第1071號刑事判決定應執行有期徒刑1年2月
    ，均確定在案，此有如附表所示刑事簡易判決及臺灣高等法
    院被告前案紀錄表附卷可稽。經核本案附表編號4所示之罪
    係於附表編號1至3所示案件判決確定前所犯，是附表所示4
    罪，皆合於刑法第51條有關數罪併罰之規定，檢察官依刑事
    訴訟法第477條第1項聲請定其應執行刑，洵屬正當，應予准
    許。再附表所示4罪既應重定應執行刑，則前開所定應執行
    刑即均當然失效，本院自可依該4罪之宣告刑更定應執行刑
    。又查本院定本案應執行刑，不得逾越刑法第51條第5款所
    定法律之外部界限，即應於各刑中之最長期即附表編號1至3
    之宣告刑即有期徒刑6月以上，且不得重於附表所示4罪之宣
    告刑總和即有期徒刑1年8月，又參照上開最高法院109年度
    台抗字第1193號刑事裁定意旨，亦應受內部界限之拘束，即
    不得重於附表編號1至3所定應執行刑與編號4所處宣告刑之
    總和即有期徒刑1年4月。復考量如附表所示4罪之犯罪時間
    、類型、情節及關聯性、罪質、侵害法益、對社會危害情形
    及人格特性，就如附表所示4罪為整體非難評價後，依限制
    加重規定，於法律拘束之外部及內部界限內加以裁量，裁定
    如主文所示應執行刑，再如附表所示4罪之宣告刑均得易科
    罰金，而本院就本案所定應執行刑雖逾有期徒刑6月，然依
    刑法第41條第8項規定，仍得易科罰金，故諭知易科罰金之
    折算標準。另受刑人經本院傳喚並未到庭陳述意見，附此敘
    明。
五、依刑事訴訟法第477條第1項，刑法第53條、第51條第5款、
    第41條第1項前段、第8項，裁定如主文。
中　　華　　民　　國　 111　年　　1　　月　　22　　日
                  刑事第三庭  法 官   施建榮
上列正本證明與原本無異。
如不服本裁定，應於裁定送達後五日內敘明抗告理由，向本院提
出抗告狀。
                              書記官  葉芷廷
中　　華　　民　　國　　111 　年　　1 　　月　　25　　日
附表：
 編          號           1          2         3  罪          名  修正前刑法第321條第1項第3款之攜帶兇器竊盜罪 修正前刑法第321條第1項第3款之攜帶兇器竊盜罪 修正前刑法第321條第1項第3款之攜帶兇器竊盜罪  宣    告    刑  有期徒刑6月，如易科罰金，以新臺幣1千元折算1日。 有期徒刑6月，如易科罰金，以新臺幣1千元折算1日。 有期徒刑6月，如易科罰金，以新臺幣1千元折算1日。  犯  罪  日  期  107年9月28日 107年9月30日 107年9月29日  偵查(自訴)機關  年  度  案  號  桃園地檢107年度偵字第32445號等 桃園地檢107年度偵字第32445號等 桃園地檢107年度偵字第32445號等 最  後   事實審 法    院 臺灣桃園地方法院 臺灣桃園地方法院 臺灣桃園地方法院  案    號 108年度審簡字第1071號 108年度審簡字第1071號 108年度審簡字第1071號  判決日期 108年12月24日 108年12月24日 108年12月24日 確  定   判  決 法    院 臺灣桃園地方法院 臺灣桃園地方法院 臺灣桃園地方法院  案    號 108年度審簡字第1071號 108年度審簡字第1071號 108年度審簡字第1071號  判    決 確定日期 109年5月13日 109年5月13日 109年5月13日 備  註  1.編號1至3經臺灣桃園地方法院以108年度審簡字第1071號刑事判決定應執行有期徒刑1年2月。 2.桃園地檢109年度執緝字第2993號。   

 編          號           4    罪          名  刑法第216條、第210條、第220條第2項之行使偽造準私文書罪    宣    告    刑  有期徒刑2月，如易科罰金，以新臺幣1千元折算1日。    犯  罪  日  期  109年5月3日    偵查(自訴)機關  年  度  案  號  新北地檢109年度偵字第35407號   最  後   事實審 法    院 臺灣新北地方法院    案    號 110年度簡字第2755號    判決日期 110年9月27日   確  定   判  決 法    院 臺灣新北地方法院    案    號 110年度簡字第2755號    判    決 確定日期 110年11月9日   備  註  新北地檢110年度執字第10457號。